臺灣高雄地方法院刑事判決　　　　　 100年度交簡上字第85號
上　訴　人
即　被　告　王維忠
上列上訴人因傷害案件，不服本院高雄簡易庭99年度交簡字第25
05號中華民國100 年3 月25日第一審判決（聲請簡易判決處刑案
號：臺灣高雄地方法院檢察署99年度偵字第32837 號），提起上
訴，本院依簡式審判程序判決如下：
    主  文
上訴駁回。
王維忠緩刑參年，並應依附件二本院100 年度審訴字第689 號和
解筆錄所載和解成立內容履行賠償義務。
    事實及理由
一、本件被告王維忠所犯係死刑、無期徒刑、最輕本刑為3 年以
    上有期徒刑以外之罪，渠於本院審理程序中就被訴事實為有
    罪之陳述，經審判長告知簡式審判程序之旨，並聽取公訴人
    、被告之意見後，本院認為適宜進行簡式審判程序，是依刑
    事訴訟法第273 條之2 之規定，其證據調查，自不受第15 9
    條第1 項、第161 條之2 、第161 條之3 、第163 條之1及
    第164 條至第170 條規定之限制，合先敘明。
二、檢察官聲請簡易判決處刑之犯罪事實，業據被告於本院審理
    中坦承不諱，本案經本院審理結果，認第一審以被告係犯刑
    法第284 條第1 項前段過失傷害罪，判處有期徒刑4 月，並
    諭知如易科罰金，以新臺幣1,000 元折算1 日，其認事、用
    法及量刑均無不當，應予維持，並引用第一審簡易判決處刑
    書記載之事實、證據及理由（如附件一）。
三、按第一審法院依被告在偵查中之自白或其他現存之證據，已
    足認定其犯罪者，得因檢察官之聲請，不經通常審判程序，
    逕以簡易判決處刑，刑事訴訟法第449 條第1 項定有明文。
    次按法官於有罪判決中，究應如何量處罪刑，為實體法賦予
    審理法官裁量之刑罰權事項，法官行使此項裁量權，自得依
    據個案情節，參諸刑法第57條所定各款犯罪情狀之規定，於
    該法定刑度範圍內，基於合義務性之裁量，量處被告罪刑，
    此項量刑之裁量權，雖非得任意為之，仍應受一般法律原理
    原則之拘束，即仍須符合法律授權之目的、法律秩序之理念
    、國民法律感情及一般合法有效之慣例等規範，尤其應遵守
    比例原則及平等原則之意旨，否則即可能構成裁量濫用之違
    法（最高法院86年度台上字第7655號判決參酌），然如非有
    裁量逾越或裁量濫用之明顯違法情事，自不得擅加指摘其違
    法或不當，即使上級法院對下級法院裁量權之審查，亦應同
    此標準，此不僅在保障法官不受任何制度外之不當干涉，更
    保障法官不受制度內的異質干涉，此方符憲法第80條所宣示
    獨立審判之真義；易言之，量刑輕重係屬事實審法院得依職
    權自由裁量之事項，苟已斟酌刑法第57條各款所列情狀而未
    逾越法定刑度，不得遽指為違法（最高法院72年台上字第66
    96號判例參照）。又在同一犯罪事實與情節，如別無其他加
    重或減輕之原因，下級審量定之刑，亦無過重或失輕之不當
    情形，則上級審法院對下級審法院之職權行使，原則上應予
    尊重（參最高法院85年度台上字第2446號判決意旨）。
四、本件被告上訴意旨略以：原審量刑過重，請求撤銷改判，從
    輕量刑等語。經查，原審因認被告犯過失傷害罪，事證明確
    ，並審酌被告騎乘普通重型機車逆向行駛且未注意車前狀況
    ，致告訴人陳邱美定受有傷害，並兼衡被告之智識程度、家
    境小康且無前科，及告訴人跨越分向限制線行駛亦與有過失
    等一切情狀，量處如主文所示之刑，併諭知易科罰金之折算
    標準，其認事、用法均無違誤，且量刑亦無裁量逾越或濫用
    之明顯違法情事，亦未有過重或失輕之不當情形，是被告上
    訴意旨指摘原審量刑過重，請求撤銷改判較輕之刑，為無理
    由，應予駁回。
五、末查被告並無犯罪前科，素行尚稱良好，有臺灣高等法院被
    告前案紀錄表1 份可稽，因一時失慮而觸犯刑責，事後於本
    院坦承犯行，且具悔意，並考量本案事發之原由，及被告於
    本院審理期間已與告訴代理人王釘鑑達成和解，此有本院民
    事庭100 年度審訴字第689 號和解筆錄附卷可稽，告訴代理
    人並表明原諒被告之意，及同意給予被告自新之機會等語明
    確在卷（本院簡上卷第29頁），是經此偵審程序並處刑判決
    後，被告當能知所警惕而無再犯之虞，本院認所宣告之刑以
    暫不執行為適當，爰依刑法第74條第1 項第1 款之規定，併
    予宣告緩刑3 年，以啟自新。又本院為督促被告確實履行和
    解條件，認有依照刑法第74條第2 項第3 款規定，命被告履
    行附件二本院民事庭100 年度審訴字第689 號和解筆錄所示
    和解條件之必要，而併為此附負擔之宣告。
據上論斷，依刑事訴訟法第455 條之1 第1 項、第3 項、第364
條、第373 條、第368 條、第273 條之1 第1 項，刑法第74 條
第1 項第1 款、第2 項第3 款、第4項，判決如主文。
本案經檢察官陳建州到庭執行職務。
中    華    民    國   100    年    5     月    31    日
                  刑事第二庭  審判長法  官  李政庭
                                    法  官  陳航代
                                    法  官  柯彩燕
以上正本證明與原本無異。
不得上訴。
中    華    民    國   100    年    6     月    1     日
                                    書記官  莊永利
附錄本案論罪科刑法條全文：
中華民國刑法第284條
（過失傷害罪）
因過失傷害人者，處 6 月以下有期徒刑、拘役或 5 百元以下罰
金，致重傷者，處 1 年以下有期徒刑、拘役或 5 百元以下罰金
。
附件一：
臺灣高雄地方法院刑事簡易判決        99年度交簡字第2505號
聲  請  人  臺灣高雄地方法院檢察署檢察官
被      告  王維忠  男  19歲（民國○○年○月○○日生）
                    身分證統一編號：Ｚ000000000號
                    住高雄市○○區鎮○街142號11樓
上列被告因過失傷害案件，經檢察官聲請以簡易判決處刑（99年
度偵字第32837 號），本院判決如下：
    主      文
王維忠犯過失傷害罪，處有期徒刑肆月，如易科罰金，以新臺幣
壹仟元折算壹日。
    事實及理由
一、本件犯罪事實及證據，除犯罪事實欄一末行補充「而王維忠
    於肇事後，尚未被有偵查權限之該管機關發覺其姓名及犯罪
    事實前，經警到場處理時，當場承認其為肇事人而接受裁判
    。」，並補充證據：「高雄市政府交通局車輛行車事故鑑定
    委員會100年2月14日高市車鑑字第1000000865號函暨000000
    0號鑑定意見書1份」外，餘均引用檢察官聲請簡易判決處刑
    書之記載如附件。
二、核王維忠所為，係犯刑法第284條第1項前段之過失傷害罪。
    而被告於肇事後，尚未被有偵查權限之該管機關發覺其姓名
    及犯罪事實前，經警到場處理時，當場承認其為肇事人而接
    受裁判一節，有高雄縣政府警察局交通警察隊車禍處理分隊
    交通事故詢問筆錄1 紙、自首情形紀錄表、偵訊筆錄在卷足
    憑，爰依刑法第62條前段規定減輕其刑。本院審酌被告騎乘
    普通重型機車未遵行方向行駛且未注意車前狀況，竟疏未注
    意其前方車道之狀況，而撞及跨越分向限制線行駛之告訴人
    陳邱美定，肇生車禍事故，告訴人因此受有如附件聲請簡易
    判決處刑書所載之傷害，迄今尚未與告訴人達成和解，暨被
    告自稱高職畢業之智識程度、家境小康之生活狀況、以臨時
    工為業，且其並無刑事前科，此品行資料有臺灣高等法院被
    告前案紀錄表一份可查，並審酌告訴人所受傷害程度及告訴
    人跨越分向限制線行駛亦與有過失等一切情狀，量處如主文
    所示之刑，並諭知易科罰金之折算標準，以示懲儆。
三、應依刑事訴訟法第449 條第1 項前段、第3 項、第454 條第
    2 項，刑法第284 條第1 項前段、第62條前段、第41條第1
    項前段，刑法施行法第1 條之1 第1 項、第2 項前段，逕以
    簡易判決處如主文所示之刑。
四、如不服本判決，得自判決送達之日起10日內，向本院提起上
    訴。
中    華    民    國   100    年    3     月    25    日
                       高雄簡易庭  法  官   李爭春
附錄本判決論罪之法條：
刑法第284 條第1 項前段
因過失傷害人者，處 6 月以下有期徒刑、拘役或 5 百元（新臺
幣1萬5千元）以下罰金。
附件：
臺灣高雄地方法院檢察署檢察官聲請簡易判決處刑書
                                     99年度偵字第32837號
    被      告  王維忠  男  19歲（民國○○年○月○○日生）
                        住高雄縣鳳山市鎮○街142號11樓
                        國民身分證統一編號：Ｚ000000000號
上列被告因過失傷害案件，業經偵查終結，認為宜以簡易判決處
刑，茲將犯罪事實及證據並所犯法條分敘如下：
          犯罪事實
一、王維忠於民國99年4 月22日中午12時43分許，騎乘車牌號碼
    231-ETN 號機車，沿高雄縣鳳山市○○路由東往西方向行駛
    ，行經上開路段5 號前，本應注意應按遵行之方向行駛，並
    注意車前狀況，隨時採取必要之安全措施，而當時情形為晴
    天、日間自然光線、路況乾燥無缺陷及無障礙物，且視距良
    好，並無不能注意之情事，竟違規逆向行駛，適有陳邱美定
    騎乘車牌號碼NC8-003 號機車，在上開地點由北往南方向違
    規穿越馬路，因煞車不及撞上陳邱美定，陳邱美定因而受有
    頭部外傷併顏面撕裂傷2 公分、多處擦傷、疑顏面骨折、左
    胸挫傷併第8 肋骨折及輕微血胸、左手第4 指壓捻傷併甲床
    受損、遠端指骨骨折、左側近端脛骨、腓骨骨折（閉鎖性）
    、4 肢多處擦挫傷等傷害。
二、案經陳邱美定訴由高雄縣政府警察局鳳山分局報告偵辦。
          證據並所犯法條
一、上開犯罪事實，業據被告王維忠於偵查中坦承不諱，核與告
    訴人陳邱美定於警詢時指訴之事實相符，並有國軍高雄總醫
    院99年4月22日第1020號診斷證明書、義大醫療財團法人義
    大醫院99年5月5日診字第9905050601號診斷證明書、道路交
    通事故現場圖、道路交通事故調查報告表（一）（二）、現
    場照片18幀等件在卷可佐，被告犯嫌堪以認定。
二、核被告所為，係犯刑法第284條第1項前段之過失傷害罪嫌。
三、依刑事訴訟法第451條第1項聲請逕以簡易判決處刑。
    此  致
臺灣高雄地方法院
中    華    民    國    99    年    10    月    29    日
                              檢  察  官  楊  慶  瑞
                              檢  察  官  陳  建  宏
附件二：
                     和  解  筆  錄
原      告  陳邱美定    住高雄市○○區○○路一段31巷55號
訴訟代理人  陳文元      住同上
被      告  王維忠      住高雄市○○區鎮○街142號11樓
法定代理人  王釘鑑      住同上
法定代理人  林月鳳      住同上
參加人      王釘鑑      住同上
上列當事人間100年度審訴字第689號損害賠償事件於中華民國10
0 年5 月20日下午3 時17分在本院民事二樓民事第四法庭和解成
立，茲記其大要如下：
出席職員：
    法      官  賴文姍
    書  記  官  邱慧柔
    通      譯  林端雄
到庭和解關係人：
    原告訴訟代理人  陳文元
    被      告      王維忠
    法定代理人      王釘鑑
    參加人          王釘鑑
和解成立內容：
一、被告願連帶給付原告新台幣（下同）伍拾萬元（不含強制汽
    車責任理賠保險金），並將賠償金匯入原告以邱美定為戶名
    設立於鳳山三民路郵局帳號為0000000000000
    0帳戶內，其給付方法如下：
    （一）自民國一○○年六月十一日起，按月以每月為一期，
          其中第一期至第六十期於每月十日（寬限期至遲於每
          月十三日前）連帶給付原告參仟元。自第六十一期起
          ，每期連帶給付原告壹萬元，至全部清償完畢為止。
    （二）前項給付如有一期未遵期給付即視為全部到期，被告
          並願就給付餘額自當期起至全部清償之日止，按年息
          百分之三計算利息予原告。
二、原告其餘請求拋棄。
三、訴訟費用各自負擔。
上筆錄經當庭交兩造閱覽並無異議簽名於後：
               原告訴訟代理人   陳文元
               被          告   王維忠
               被告法定代理人兼參加人   王釘鑑
中    華    民    國   100    年    5     月    20    日
                  臺灣高雄地方法院民事第二庭
                      書記官    邱慧柔
                      法  官    賴文姍